臺灣高等法院民事裁定                  100年度聲字第278號
聲  請  人  胡英傑
上列聲請人因與相對人蔡明琪間請求損害賠償事件，對於中華民
國100年6月22日台灣桃園地方法院98年度訴字第1232號第一審判
決提起附帶上訴，並聲請訴訟救助，本院裁定如下：
    主  文
聲請駁回。
聲請訴訟費用由聲請人負擔。
    理  由
一、聲請意旨略以：聲請人就其與相對人間本件侵權行為損害賠
    償事件（下稱本件訴訟）之二審程序，已向財團法人法律扶
    助基金會桃園分會（下稱法扶基金會）申請法律扶助，經准
    予扶助，其無力支出附帶上訴裁判費，爰聲請准予訴訟救助
    云云。
二、按當事人無資力支出訴訟費用者，依民事訴訟法第107 條規
    定，法院固應依聲請准予訴訟救助，然此項請求救助之事由
    ，依同法第109條第2項、第284條之規定， 應提出能即時調
    查之證據以釋明之。倘當事人曾經繳納裁判費，而於訴訟進
    行中不能釋明其經濟狀況確有重大之變遷，即不得遽為准許
    訴訟救助（最高法院17年聲字第124號判例意旨參照）。 又
    經法律扶助基金會分會准予法律扶助之無資力者，其於訴訟
    程序中，向法院聲請訴訟救助時，應准予訴訟救助；但另有
    不符法律扶助事實之證明者，不在此限，法律扶助法第62條
    亦有明文。是當事人聲請訴訟救助，就其無資力支出訴訟費
    用之事由，固得據准予法律扶助之證明文書以釋明之，惟如
    已查明當事人非無資力支出訴訟費用者，縱其已具此項證明
    文書，亦不能准許訴訟救助。是法院仍得就當事人資力是否
    符合民事訴訟法之訴訟救助要件進行審查，非絕對受法扶基
    金會審酌之拘束。
三、經查，聲請人主張其無力支出本件訴訟之附帶上訴裁判費，
    固據提出已向法扶基金會申請法律扶助獲准之審查表以為釋
    明。惟聲請人在本件訴訟一審程序，曾於民國99年9 月13日
    繳納裁判費新台幣（下同）21,493元，有原法院自行收納款
    項統一收據可按（見原法院98年度訴字第1232號卷頁1 ），
    則僅以上開審查表，尚不足釋明其於繳納一審裁判費後經濟
    狀況有何重大之變遷，致無資力支出附帶上訴裁判費6,120
    元。況經本院依職權調取聲請人所得及財產歸戶資料，聲請
    人名下除有2 筆不動產外，99年度尚有薪資所得、利息所得
    收入，財產總額合計達1,214,356元， 有稅務電子閘門財產
    所得調件明細表等件在卷可憑，實難認其無資力支出訴訟費
    用。此外，聲請人復未能提出其他能即時調查之證據，以釋
    明其無資力支出附帶上訴裁判費，依上開說明，其聲請訴訟
    救助，即無從准許。
四、據上論結，本件聲請為無理由，爰裁定如主文。
中    華    民    國   100    年    9     月    20    日
                    民事第十庭
                        審判長法  官  張宗權
                              法  官  陶亞琴
                              法  官  鄭純惠
正本係照原本作成。
不得抗告。
中    華    民    國   100    年    9     月    23    日
                              書記官  楊妙恩